---
title: "测试数据包"
author: "蓝海"
output:
  html_notebook: default
  pdf_document:
    include:
      in_header: header.tex
    latex_engine: xelatex
---

讨论资产配置方法的的时候，我们需要一些数据进行测试。为了提供合适的测试数据，依据客观原则，我们组织和整理了如下的数据集合。同时对于这些大类资产收益水平的研究与分析，也为我们揭示了中国资产投资收益的水平、变化、分布以及其与经济周期之间的关系。从而为资产配置，提供宏观上的支持。

# 中国大类资产配置数据集

该数据集包括如下五大类资产的数据：股票、固定收益、货币、商品与房地产。为了使得我们的分析能够直接的支持基金类投资人的投资决策活动，我们在分析以上大类资产收益时，使用的数据都倾向于采用一般基金投资人能够投资或者许可投资产品的真实数据。而对于一些面向更广泛的投资人的资产大类，如股权投资，则暂时没有考虑进来。毕竟能够获许进行这类型的特殊投资的基金是有限的。也是基于可投资性的考虑，对于房地产、商品类资产的投资收益，我们使用的分别是房地产类股票指数和商品类期货或者股票指数，而并没有采用现货类的投资收益数据，这是因为投资房地产实物和商品现货需要特别的许可或者额外的成本，往往不被基金直接采用。

## 股票类

投资者经常参考的股票市场指数有
  - 沪深300： 代码000300
  - 中小板块：代码399101
  - 创业板：代码399606
从Fama-Frentch的三因子模型开始，学术界相对关心股票的两个重要特质：市值大小与成长性。以这两个特质为分类的股票指数有：
　- 大盘价值：代码399373
  - 大盘成长：代码399372	
  - 中盘价值：代码399375	
  - 中盘成长：代码399374	
  - 小盘价值：代码399377	
  - 小盘成长：代码399376	
此外还有安装行业分类、地域、概念等不同标准分类的股票指数。那么，如果我们需要用一个或者有限的几个指数来表征股票类资产的风险收益情况，应该遵循什么样的标准进行选择呢？

实际上，选择代表类指数，这不是股票类资产独有的问题。所有的资产类别都面临这样的问题。宏观类资产收益指数的选择，或者说大类资产收益水平的估计，代表这投资者在战略层面上的判断。通常，我们既要考虑各类别资产投资部门的积极判断，又要在战略层面上适当的保守，为容错留下空间。

对于不熟悉市场的投资者，从若干指数的历史表现中发现该类别资产的收益回报水平与风险特征是有必要的。

```{r}

```

## 固定收益：
  - 国债指数：代码000012
  - 企业债指数：代码000013
  - 中证公司债：代码000923
  - 中证可转债：代码000832
  - 深信中高债：代码399298
  - 深信中低债：代码399299
  - 5年信用债：代码000101

## 货币
  - SHIBOR利率
  - 货币基金指数

## 商品
  - 大宗商品期货指数：代码H30009
  - 大宗商品股票指数：代码000979
  - 贵金属期货指数：代码H30072
  - 黄金股票指数：代码801053
  - 稀有金属股票指数：代码801054
  - 农产品期货指数：代码H30069

## 房地产
  - 房地产股票指数：代码801180

```{r}
library('RPostgreSQL')
library('sqldf')
options(sqldf.RPostgreSQL.user='root',sqldf.RPostgreSQL.password='r00t',sqldf.RPostgreSQL.dbname='finance',sqldf.RPostgreSQL.host='localhost',sqldf.RPostgreSQL.port=5432)
sqldf('select * from index_basic;')

```

